---
title: "Relatório Final - Problema 1"
output: 
  html_document:
  theme: yeti
  toc: true
  toc_float: true
  fig_width: 5
  fig_height: 4
---

```{r setup, include=FALSE}
knitr::opts_chunk$set(echo = TRUE)

library(ggplot2)
library(dplyr)

ano.atual <- read.csv("~/Documents/workspace/UFCG/AD1-2016.1/repo/problema-1/dados/ano-atual.csv")

```

# Intro

Os dados que estão sendo analisados são referentes aos gastos declarados pelos deputados durante o ano de 2016. Cada parlamentar tem uma cota que pode ser usada com as suas despesas necessárias para o exercício da profissão, todavia os gastos tem que ser declarados, além disso eles também são divididos em categorias específicas. A ideia desse relatório é fazer uma análise exploratória e descritiva desses gastos e apartir dessa análise extrair informações úteis dos dados.

-----------------------------------------------------------------------------------

# Escolha das perguntas guia

A primeira curiosidade que surgiu ao receber os dados foi tentar descobrir qual a categoria que os deputados gastam mais.

```{r ano.atual, echo=FALSE}

panorama <- group_by(ano.atual,txtDescricao)

panorama_sum <- summarise(panorama, total=sum(vlrLiquido))
panorama_sum <- transform(panorama_sum, 
                          txtDescricao = reorder(txtDescricao, total))

panorama_sum <- transform(panorama_sum, total = total/ 1000000)

p <- ggplot(panorama_sum, aes(x = txtDescricao, y = total))
p + geom_bar(stat="identity", position = "dodge") + coord_flip() + labs(y = "Total dos Gastos em Milhões de Reais", x = "Categoria de Gastos")

```

Ao ver esse gráfico fica bem claro que os dois maiores gastos são com Divulgação da Atividade Parlamentar e Emissão de Bilhete Aéreo.

-----------------------------------------------------------------------------------

Outra curiosidade que surgiu foi saber quais as empresas que mais recebem dinheiro dos deputados.

```{r}
fornecedores <- group_by(ano.atual,txtFornecedor)
fornecedores_sum <- summarise(fornecedores, total=sum(vlrLiquido))

fornecedores_Arranged <- arrange(fornecedores_sum,desc(total))

top10Fornecedores <- head(fornecedores_Arranged,10)

top10Fornecedores <- transform(top10Fornecedores, 
                          txtFornecedor = reorder(txtFornecedor, total))

top10Fornecedores <- transform(top10Fornecedores, total = total/ 1000000)

p <- ggplot(top10Fornecedores, aes(x = txtFornecedor, y = total))
p + geom_bar(stat="identity", position = "dodge") + coord_flip() + labs(y = "Total recebido em Milhões de R$ ", x = "Fornecedor de Serviço")
```

Verificando o ranking dos fornecedores encontramos um resultado que já era esperado pois como observamos antes os maiores gastos são com transporte aéreo e nesse ranking os primeiros colocados são empresas de transporte aéreo. Todavia, vemos um micro empreendedor que recebeu uma quantidade de dinheiro considerável o Douglas Cunha da Silva. Decidi então investigar mais sobre os dados relacionados a esse investidor.

-----------------------------------------------------------------------------------

#1 -  Qual a variação dos dados do fornecedor Douglas Cunha Da Silva Me?

```{r , echo=FALSE}

dadosDouglas <- filter(ano.atual,txtFornecedor=="DOUGLAS CUNHA DA SILVA ME")


dB <- ggplot(dadosDouglas, aes(txtDescricao,vlrLiquido))

dB + geom_boxplot(outlier.colour = "red", outlier.size = 3) + geom_point() + coord_flip()

```

Ao analisar esse gráfico vemos que os gastos variam muito de preço e a maior parte do dinheiro é usado em Consultorias, Pesquisas e Trabalhos Técnicos. 

Uma outra curiosidade que surge é descobrir quais os parlamentares que mais contrataram esse serviço. Analisando o Gráfico:

```{r , echo=FALSE}

parlamentares_douglas <- group_by(dadosDouglas,txNomeParlamentar)
parlamentares_douglas_sum <- summarise(parlamentares_douglas, total=sum(vlrLiquido))

parlamentares_Arranged <- transform(parlamentares_douglas_sum, 
                          txNomeParlamentar = reorder(txNomeParlamentar, total))

p <- ggplot(parlamentares_Arranged, aes(x = txNomeParlamentar, y = total))
p + geom_bar(stat="identity", position = "dodge") + coord_flip() + labs(y = "Total recebido ", x = "Parlamentar")

```


Vemos que o parlamentar que mais gastou com essa empresa foi o Roberto Sales, gastando mais de R$ 90000,00.

Sabendo quais os parlamentares que mais gastam agora eu desejo saber se esse fornecedor é uma preferência de dado partido, analisando agora os gastos por partido.

```{r, echo=FALSE}


partidos_douglas <- group_by(dadosDouglas,sgPartido)
partidos_douglas_sum <- summarise(partidos_douglas, total=sum(vlrLiquido))

partidos_douglas_sum$fraction = partidos_douglas_sum$total / sum(partidos_douglas_sum$total)

partidos_douglas_sum = partidos_douglas_sum[order(partidos_douglas_sum$fraction), ]
partidos_douglas_sum$ymax = cumsum(partidos_douglas_sum$fraction)
partidos_douglas_sum$ymin = c(0, head(partidos_douglas_sum$ymax, n=-1))

ggplot(partidos_douglas_sum, aes(fill=sgPartido,  ymax=ymax, ymin=ymin, xmax=4, xmin=3)) + 
     geom_rect() +
     coord_polar(theta="y") +
     xlim(c(0, 4)) +
     labs(title="Distribuição dos gastos")


```


De acorodo com a distribuição vemos que o PRB é o que mais gasta com serviços prestados pela Douglas Cunha Da Silva Me. Bastante compreensível dado que o Roberto Sales é do PRB.

-----------------------------------------------------------------------------------

O maior gasto encontrado foi com Emissão de Bilhetes Aéreos, sabendo disso queria saber se eles estão emitindo bilhetes para muitas pessoas diferentes.

#2 - Qual o número de pessoas para quem um deputado já pagou passagem? ##levaEuParlamentar

```{r , echo=FALSE}

emissao_bilhetes <- filter(ano.atual,txtDescricao=="Emissão Bilhete Aéreo")

a <- emissao_bilhetes %>% 
  group_by(txNomeParlamentar,txtPassageiro) %>%
  distinct() %>%
  ungroup() %>%
  group_by(txNomeParlamentar) %>%
  summarise(total = n())

a <- arrange(a,desc(total))

top_emissao_bilhetes <- head(a,10)

p <- ggplot(transform(top_emissao_bilhetes, 
                          txNomeParlamentar = reorder(txNomeParlamentar, total)), aes(x = txNomeParlamentar, y = total))
p + geom_bar(stat="identity", position = "dodge") + coord_flip() + labs(y = "Total recebido ", x = "Parlamentar")

```

Podemos ver que a parlamentar que mais compra passagens para pessoas diferentes é a Christiane de Souza, que comprou passagens para 36 pessoas diferentes seguido por Paulo Pereira com 35.

Será que esses valores são considerados normais?

```{r , echo=FALSE}

dB <- ggplot(a, aes(c("Estátisca dos parlamentares"),total))

dB + geom_boxplot(outlier.colour = "red", outlier.size = 3) + geom_point() + coord_flip() + labs(y = "Número de pessoas", x = "")
```

Os pontos em vermelhos são considerados atípicos, ou seja, todos os parlamentares que estavam na lista do top 10 pagaram passagens para um número alto de pessoas, maior do que o normal.