---
title: "Lab1 - Checkpoint 1"
output: html_document
---


```{r setup, include=FALSE}
knitr::opts_chunk$set(echo = TRUE)

library(ggplot2)
library(dplyr)

ano.atual <- read.csv("~/Documents/workspace/UFCG/AD1-2016.1/repo/problema-1/dados/ano-atual.csv")

```

## 1 Panorama

Ao receber os dados a minha primeira curiosidade foi ver como seria a distribuição dos gastos dos parlamentares de acordo com o tipo do gasto, que é representado pela variável txtDescricao.

```{r}
panorama <- group_by(ano.atual,txtDescricao)
panorama_sum <- summarise(panorama, total=sum(vlrLiquido)) %>% arrange(desc(total))

p <- ggplot(panorama_sum, aes(txtDescricao,total))
p + geom_bar(stat="identity", position = "dodge") + coord_flip()
```

Podemos ver que no total, o maior gasto é com Divulgação de Atividade Parlamentar, seguido por Emissão de Bilhete Aéreo. Todavia, analisar a soma não nos dá muita informação, por isso decidi dar um zoom maior em como esses gastos são distribuidos dentro de cada um dessas categorias.

```{r}

vL <- ggplot(panorama, aes(txtDescricao,vlrLiquido))

vL + geom_boxplot(outlier.colour = "green", outlier.size = 3) + geom_point() + coord_flip()

```

De acordo com o último gráfico vemos que os gastos não são simétricos, ou seja, não tendem a se concentrar em uma região específica. O mais surpreende nesses dados são a quantidade de gastos atípicos, que são representados pelos pontinhos verdes.


## 2 Respostas

#a



