---
title: "Relatório Final - Problema 1"
output: 
  html_document:
  theme: yeti
  toc: true
  toc_float: true
  fig_width: 5
  fig_height: 4
---

```{r setup, include=FALSE}
knitr::opts_chunk$set(echo = TRUE)

library(ggplot2)
library(dplyr)

ano.atual <- read.csv("~/Documents/workspace/UFCG/AD1-2016.1/repo/problema-1/dados/ano-atual.csv")

```

# Intro

Os dados que estão sendo analisados são referentes aos gastos declarados pelos deputados durante o ano de 2016. Cada parlamentar tem uma cota que pode ser usada com as suas despesas necessárias para o exercício da profissão, todavia os gastos tem que ser declarados, além disso eles também são divididos em categorias específicas. A ideia desse relatório é fazer uma análise exploratória e descritiva desses gastos e apartir dessa análise extrair informações úteis dos dados.

# Escolha das perguntas guia

A primeira curiosidade que surgiu ao receber os dados foi tentar descobrir qual a categoria que os deputados gastam mais.

```{r ano.atual, echo=FALSE}

panorama <- group_by(ano.atual,txtDescricao)

panorama_sum <- summarise(panorama, total=sum(vlrLiquido))
panorama_sum <- transform(panorama_sum, 
                          txtDescricao = reorder(txtDescricao, total))

panorama_sum <- transform(panorama_sum, total = total/ 1000000)

p <- ggplot(panorama_sum, aes(x = txtDescricao, y = total))
p + geom_bar(stat="identity", position = "dodge") + coord_flip() + labs(y = "Total dos Gastos em Milhões de Reais", x = "Categoria de Gastos")

```

Ao ver esse gráfico fica bem claro que os dois maiores gastos são com Divulgação da Atividade Parlamentar e Emissão de Bilhete Aéreo.

-----------------------------------------------------------------------------------

Outra curiosidade que surgiu foi saber quais as empresas que mais recebem dinheiro dos deputados.

```{r}
fornecedores <- group_by(ano.atual,txtFornecedor)
fornecedores_sum <- summarise(fornecedores, total=sum(vlrLiquido))

fornecedores_sum <- transform(fornecedores_sum, 
                          txtFornecedor = reorder(txtFornecedor, total))

top10Fornecedores <- head(fornecedores_sum,10)

```





# Qual a variação dos dados do fornecedor Douglas Cunha Da Silva Me?

```{r , echo=FALSE}


```

# Qual o número de pessoas para quem um deputado já pagou passagem? ##levaEuParlamentar

```{r , echo=FALSE}
```

