---
title: "CP1 - P4"
date: "9 de setembro de 2016"
output: html_document
---


```{r setup, include=FALSE}
knitr::opts_chunk$set(echo = TRUE)

library(ggplot2)
library(GGally)
library(dplyr)
library(resample)
library(stringr)

theme_set(theme_bw())

movies <- read.csv("movies.csv")
ratings <- read.csv("ratings.csv")

ci = c(.025, .975)
reps = 1000
```


```{r, echo=FALSE}

harryPotter <- movies[grep(pattern="Harry Potter",x=movies$title),]

hp1Ratings <- ratings[(ratings$movieId == harryPotter[1,]$movieId),]

hp2Ratings <- ratings[(ratings$movieId == harryPotter[2,]$movieId),]

hp3Ratings <- ratings[(ratings$movieId == harryPotter[3,]$movieId),]

hp4Ratings <- ratings[(ratings$movieId == harryPotter[4,]$movieId),]

hp5Ratings <- ratings[(ratings$movieId == harryPotter[5,]$movieId),]

hp6Ratings <- ratings[(ratings$movieId == harryPotter[6,]$movieId),]

hp7Ratings <- ratings[(ratings$movieId == harryPotter[7,]$movieId),]

hp8Ratings <- ratings[(ratings$movieId == harryPotter[8,]$movieId),]

```

#Os Dados

Os dados aqui analisados são referentes a filmes e seus respectivos gêneros, avaliações, títulos, etc. Esses dados podem ser encontrados em: http://grouplens.org/datasets/movielens/latest/. Para essa análise usaremos o dataset small.

#1 - Escolha uma trilogia (ou uma n-logia com n > 3) e avalie para qual dos episódios da trilogia há melhor avaliação e para qual há mais variação nas notas atribuídas ao filme. 

Para responder essa questão foi escolhido os dados referentes aos 8 Filmes de Harry Potter. Para responder a parte da melhor avaliação primeiramente nós testamos a média de avalições de cada filme. E o resultado foi:

#Média

Utilizando um intervalo de confiança de 2,5% até 97,5% nós podemos dizer que a média de avaliações do respectivo filme está dentro daquele intervalo. Infelizmente se observamos os intervalos vemos que todos estão se interceptando, portanto não é possível afirmar qual o que tem a melhor avaliação em média. 

```{r,  fig.width=12}

b = bootstrap(hp1Ratings, mean(rating), R = reps)
hp1Ratings.ci = CI.bca(b, probs = ci)
row.names(hp1Ratings.ci) <- "HP1 - Pedra"

b = bootstrap(hp2Ratings, mean(rating), R = reps)
hp2Ratings.ci = CI.bca(b, probs = ci)
row.names(hp2Ratings.ci) <- "HP2 - Câmara"

b = bootstrap(hp3Ratings, mean(rating), R = reps)
hp3Ratings.ci = CI.bca(b, probs = ci)
row.names(hp3Ratings.ci) <- "HP3 - Prisioneiro"

b = bootstrap(hp4Ratings, mean(rating), R = reps)
hp4Ratings.ci = CI.bca(b, probs = ci)
row.names(hp4Ratings.ci) <- "HP4 - Cálice"

b = bootstrap(hp5Ratings, mean(rating), R = reps)
hp5Ratings.ci = CI.bca(b, probs = ci)
row.names(hp5Ratings.ci) <- "HP5 - Ordem"

b = bootstrap(hp6Ratings, mean(rating), R = reps)
hp6Ratings.ci = CI.bca(b, probs = ci)
row.names(hp6Ratings.ci) <- "HP6 - Príncipe"

b = bootstrap(hp7Ratings, mean(rating), R = reps)
hp7Ratings.ci = CI.bca(b, probs = ci)
row.names(hp7Ratings.ci) <- "HP7 - Réliquias1"

b = bootstrap(hp8Ratings, mean(rating), R = reps)
hp8Ratings.ci = CI.bca(b, probs = ci)
row.names(hp8Ratings.ci) <- "HP8 - Réliquias2"

df = data.frame(rbind(hp1Ratings.ci, 
                      hp2Ratings.ci,
                      hp3Ratings.ci,
                      hp4Ratings.ci,
                      hp5Ratings.ci,
                      hp6Ratings.ci,
                      hp7Ratings.ci,
                      hp8Ratings.ci))

df$filme = row.names(df)

df %>% 
  ggplot(aes(x = filme, ymin = X2.5., ymax = X97.5.)) + 
  geom_errorbar(width = .2)

```


#Mediana

Para tentar contorna o problema das intersecções tentou-se aumentar o número de repetições e diminuir a confiança, porém mesmo assim os intervalos ainda apresentavam muitas intersecções. Como o resultado para a média foi inconclusivo decidiu-se então utilizar a mediana como medida parâmetro, ainda utilizando a mesma confiança da média. 

```{r,fig.width=12}

b = bootstrap(hp1Ratings, median(rating), R = reps)
hp1Ratings.ci = CI.percentile(b, probs = ci)
row.names(hp1Ratings.ci) <- "HP1 - Pedra"

b = bootstrap(hp2Ratings, median(rating), R = reps)
hp2Ratings.ci = CI.percentile(b, probs = ci)
row.names(hp2Ratings.ci) <- "HP2 - Câmara"

b = bootstrap(hp3Ratings, median(rating), R = reps)
hp3Ratings.ci = CI.percentile(b, probs = ci)
row.names(hp3Ratings.ci) <- "HP3 - Prisioneiro"

b = bootstrap(hp4Ratings, median(rating), R = reps)
hp4Ratings.ci = CI.percentile(b, probs = ci)
row.names(hp4Ratings.ci) <- "HP4 - Cálice"

b = bootstrap(hp5Ratings, median(rating), R = reps)
hp5Ratings.ci = CI.percentile(b, probs = ci)
row.names(hp5Ratings.ci) <- "HP5 - Ordem"

b = bootstrap(hp6Ratings, median(rating), R = reps)
hp6Ratings.ci = CI.percentile(b, probs = ci)
row.names(hp6Ratings.ci) <- "HP6 - Príncipe"

b = bootstrap(hp7Ratings, median(rating), R = reps)
hp7Ratings.ci = CI.percentile(b, probs = ci)
row.names(hp7Ratings.ci) <- "HP7 - Réliquias1"

b = bootstrap(hp8Ratings, median(rating), R = reps)
hp8Ratings.ci = CI.percentile(b, probs = ci)
row.names(hp8Ratings.ci) <- "HP8 - Réliquias2"

df = data.frame(rbind(hp1Ratings.ci, 
                      hp2Ratings.ci,
                      hp3Ratings.ci,
                      hp4Ratings.ci,
                      hp5Ratings.ci,
                      hp6Ratings.ci,
                      hp7Ratings.ci,
                      hp8Ratings.ci))

df$filme = row.names(df)

df %>% 
  ggplot(aes(x = filme, ymin = X2.5., ymax = X97.5.)) + 
  geom_errorbar(width = .2)

```

Conclusão: Utilizando a mediana ainda é impossível dizer qual o filme que tem a melhor avaliação, todavia, nós podemos inferir, utilizando a mediana como medida parâmetro, que o oitavo filme é mais bem avaliado que 1,2,3,4,5.


#Variância

Analizando os intervalos para a variância também é impossível dizer qual o filme que tem a maior variação nas avaliações, nesse caso nós podemos considerar que estatisticamente eles tem a mesma variância. 

```{r,fig.width=12}

b = bootstrap(hp1Ratings, var(rating), R = reps)
hp1Ratings.ci = CI.bca(b, probs = ci)
row.names(hp1Ratings.ci) <- "HP1 - Pedra"

b = bootstrap(hp2Ratings, var(rating), R = reps)
hp2Ratings.ci = CI.bca(b, probs = ci)
row.names(hp2Ratings.ci) <- "HP2 - Câmara"

b = bootstrap(hp3Ratings, var(rating), R = reps)
hp3Ratings.ci = CI.bca(b, probs = ci)
row.names(hp3Ratings.ci) <- "HP3 - Prisioneiro"

b = bootstrap(hp4Ratings, var(rating), R = reps)
hp4Ratings.ci = CI.bca(b, probs = ci)
row.names(hp4Ratings.ci) <- "HP4 - Cálice"

b = bootstrap(hp5Ratings, var(rating), R = reps)
hp5Ratings.ci = CI.bca(b, probs = ci)
row.names(hp5Ratings.ci) <- "HP5 - Ordem"

b = bootstrap(hp6Ratings, var(rating), R = reps)
hp6Ratings.ci = CI.bca(b, probs = ci)
row.names(hp6Ratings.ci) <- "HP6 - Príncipe"

b = bootstrap(hp7Ratings, var(rating), R = reps)
hp7Ratings.ci = CI.bca(b, probs = ci)
row.names(hp7Ratings.ci) <- "HP7 - Réliquias1"

b = bootstrap(hp8Ratings, var(rating), R = reps)
hp8Ratings.ci = CI.bca(b, probs = ci)
row.names(hp8Ratings.ci) <- "HP8 - Réliquias2"

df = data.frame(rbind(hp1Ratings.ci, 
                      hp2Ratings.ci,
                      hp3Ratings.ci,
                      hp4Ratings.ci,
                      hp5Ratings.ci,
                      hp6Ratings.ci,
                      hp7Ratings.ci,
                      hp8Ratings.ci))

df$filme = row.names(df)

df %>% 
  ggplot(aes(x = filme, ymin = X2.5., ymax = X97.5.)) + 
  geom_errorbar(width = .2)

```

#2 - Normalmente os filmes têm vários gêneros. Existe uma relação entre em quantos gêneros os filmes se encaixam e a avaliação que os filmes recebem? Mais especificamente: se consideramos a os filmes com 1, 2, 3 ... gêneros, existe alguma quantidade de gêneros num mesmo filme que em geral recebe avaliações melhores? Caso exista, estime a diferença entre essa combinação e filmes com apenas um gênero.

Para a nossa análise iremos desconsiderar os grupos que tem menos de 30 avaliações, nesse caso os filmes com mais de 7 gêneros.

```{r, echo=FALSE,  fig.width=12}

movies$genres <- as.character(movies$genres)
movies =  movies %>%
    rowwise() %>%
    mutate(num_genres = length(unlist(strsplit(genres, '[|]'))))

g1 <- movies[(movies$num_genres == 1),]
g2 <- movies[(movies$num_genres == 2),]
g3 <- movies[(movies$num_genres == 3),]
g4 <- movies[(movies$num_genres == 4),]
g5 <- movies[(movies$num_genres == 5),]
g6 <- movies[(movies$num_genres == 6),]
g7 <- movies[(movies$num_genres == 7),]
#g8 <- movies[(movies$num_genres == 8),]
#g10 <- movies[(movies$num_genres == 10),]


g1Ratings <- ratings[ratings$movieId %in% g1$movieId,]
g2Ratings <- ratings[ratings$movieId %in% g2$movieId,]
g3Ratings <- ratings[ratings$movieId %in% g3$movieId,]
g4Ratings <- ratings[ratings$movieId %in% g4$movieId,]
g5Ratings <- ratings[ratings$movieId %in% g5$movieId,]
g6Ratings <- ratings[ratings$movieId %in% g6$movieId,]
g7Ratings <- ratings[ratings$movieId %in% g7$movieId,]
#g8Ratings <- ratings[ratings$movieId %in% g8$movieId,]
#g10Ratings <- ratings[ratings$movieId %in% g10$movieId,]

```

#Mediana

Analisando a mediana não conseguimos dizer qual dos grupos que tem a maior avaliação, nós só conseguimos dizer que: Se pegarmos uma pessoa aleatória que acaba de assistir um filme de 7 gêneros, elas tendem a dar uma maior avaliação que as pessoas que assistem filmes de 1, 2 ou 4 gêneros.  

```{r,   fig.width=12}

b = bootstrap(g1Ratings, median(rating), R = reps)
g1Ratings.ci = CI.percentile(b, probs = ci)
row.names(g1Ratings.ci) <- "1 Gênero"

b = bootstrap(g2Ratings, median(rating), R = reps)
g2Ratings.ci = CI.percentile(b, probs = ci)
row.names(g2Ratings.ci) <- "2 Gêneros"

b = bootstrap(g3Ratings, median(rating), R = reps)
g3Ratings.ci = CI.percentile(b, probs = ci)
row.names(g3Ratings.ci) <- "3 Gêneros"

b = bootstrap(g4Ratings, median(rating), R = reps)
g4Ratings.ci = CI.percentile(b, probs = ci)
row.names(g4Ratings.ci) <- "4 Gêneros"

b = bootstrap(g5Ratings, median(rating), R = reps)
g5Ratings.ci = CI.percentile(b, probs = ci)
row.names(g5Ratings.ci) <- "5 Gêneros"

b = bootstrap(g6Ratings, median(rating), R = reps)
g6Ratings.ci = CI.percentile(b, probs = ci)
row.names(g6Ratings.ci) <- "6 Gêneros"

b = bootstrap(g7Ratings, median(rating), R = reps)
g7Ratings.ci = CI.percentile(b, probs = ci)
row.names(g7Ratings.ci) <- "7 Gêneros"

df = data.frame(rbind(g1Ratings.ci, 
                      g2Ratings.ci,
                      g3Ratings.ci,
                      g4Ratings.ci,
                      g5Ratings.ci,
                      g6Ratings.ci,
                      g7Ratings.ci))

df$grupos = row.names(df)

df %>% 
  ggplot(aes(x = grupos, ymin = X2.5., ymax = X97.5.)) + 
  geom_errorbar(width = .2)

```



#Diferença

Analisando as médias das diferenças entre as avaliações de filmes com 7 gêneros e filmes de 1 gênero, podemos observar que como o intervalo é positivos, nós podemos dizer que as avaliações de filmes com 7 gêneros são maiores que as de 1 gênero.

```{r, fig.width=12}

b = bootstrap2(data = g7Ratings$rating, 
               data2 = g1Ratings$rating, 
               mean)

medians.diff = CI.percentile(b, probs = ci)

df = data.frame(rbind(medians.diff))

df$media = "media"

df %>% 
  ggplot(aes(x = media, ymin = X2.5., ymax = X97.5.)) + 
  geom_errorbar(width = .2)

```
